【裁判字號】    99,抗,399
【裁判日期】    990603
【裁判案由】    聲明異議
【裁判全文】
臺灣高等法院民事裁定                   99年度抗字第399號
抗  告  人  甲○○
抗告人因與相對人乙○○間聲明異議事件，對於中華民國98年12
月17日臺灣士林地方法院98年度執事聲字第58號所為裁定，提起
抗告，本院裁定如下：
    主  文
原裁定廢棄。
    理  由
一、抗告意旨略以：私立宜城公墓之性質上非屬各股東之合夥，
    亦非為合夥財產，相對人主張合夥關係，係為逃避強制執行
    。且所有墓地係由地主各自出售，價款各自收取，無所謂合
    夥問題。本件抗告人參與分配之執行名義，係原法院96年度
    聲字第1012號及台灣台北地方法院96年度聲字第3266號民事
    裁定，縱使上開執行名義債權為合夥債務，則抗告人聲請就
    私立宜城公墓經營管理權為執行，即屬正當。為此，聲明求
    為廢棄原裁定等語。
二、本院依職權調閱原執行法院94 年度執字第18446號經營管理
    權執行卷、97年度執字第37394號給付訴訟費用執行等卷。
三、按對於已開始實施強制執行之債務人財產，他債權人不得再
    聲請強制執行，有再聲請強制執行者，視為參與分配之聲明
    ，觀之強制執行法第三十三條自明。故有執行名義之他債權
    人聲明參與分配者，經審查合法時，即應許其參與分配，無
    須另以裁定准許，或徵詢債務人及其他債權人之意見，且其
    聲明參與分配與聲請強制執行性質相同，因而，債權人撤回
    強制執行之聲請時，如已有執行名義之他債權人依強制執行
    法第三十四條第一項之規定聲明參與分配者，執行法院應命
    他債權人繳納執行費後，繼續執行。此乃因有執行名義之他
    債權人既已依法聲明參與分配，其權益自不因原聲請強制執
    行之債權人撤回聲請而受影響。故執行法院於該聲明參與分
    配之他債權人繳納執行費後，應另行分案繼續執行，原已實
    施之處分如查封，仍應繼續有效。若該他債權人未於執行法
    院規定之期限內繳納執行費，執行法院始應將其參與分配之
    聲明予以駁回。
四、查本件抗告人聲請參與分配業經提出執行名義，即原法院96
    年度聲字第1012號及台灣台北地方法院96年度聲字第3266號
    民事確定裁定，並已繳納費用，有上開民事裁定及執行費用
    收據，附卷可稽（見原法院97 年度執字第37394號給付訴訟
    費用執行卷）。依民法第六百八十五條第一項前段規定，合
    夥人之債權人，就該合夥人之股份，得聲請扣押。且為兼顧
    其他合夥人之利益，同條項但書及第二項併明定應於二個月
    前通知合夥人，此項通知，有為該合夥人聲明退夥之效力。
    足見合夥人之債權人非不得對債務人之合夥財產請求強制執
    行。是則，縱使相對人為合夥人之一，並無不能執行之情形
    。且本件抗告人之執行名義為相對人而非合夥人，原執行債
    權人謝榮壽聲請強制執行之債務人亦為相對人，非私立宜城
    公墓，並經原執行法院於94 年11月3日發執行命令，有該執
    行命令附於94 年度執字第18446號執行卷可稽。嗣原執行法
    院第一次定期拍賣，第一標為相對人個人之土地（最低拍賣
    價格3,780,000 元），第二標為私立宜城公墓之經營管理權
    ，則就第一標之底價已足清償抗告人之債權。揆諸前揭說明
    ，債權人謝榮壽撤回強制執行後，自應就抗告人之執行名義
    繼續執行，原裁定駁回抗告人強制執行之聲請，自有不當。
    從而，抗告人請求將原裁定廢棄，為有理由。本院爰將原裁
    定廢棄，由原法院另為適當之處理。
據上論結，本件抗告為有理由，爰裁定如主文。
中    華    民    國    99    年    6    月      3    日
                    民事第八庭
                        審判長法  官  劉勝吉
                              法  官  蘇芹英
                              法  官  連正義
正本係照原本作成。
不得再抗告。
中    華    民    國    99    年    6     月    3     日
                              書記官  周淑靜

司法院資訊處製作；財團法人民間司法改革基金會備份。
